臺灣高等法院臺南分院刑事判決　　　96年度上更(二)字第89號
上　訴　人
即　被　告　丙○○
　　　　　　　　　　現於臺灣嘉義監獄執行中
扶助律師　　汪玉蓮　律師
上列上訴人因違反毒品危害防制條例案件，不服臺灣嘉義地方法
院九十二年度訴字第二六六號，中華民國九十二年七月二十八日
第一審判決（起訴案號：臺灣嘉義地方法院檢察署九十一年度偵
字第四九八四號），判決後，經最高法院第二次發回更審，本院
判決如下：
      主      文
原判決關於販賣第二級毒品及定執行刑部分撤銷。
丙○○連續販賣第二級毒品，處有期徒刑柒年陸月，因販賣毒品
所得新台幣陸仟元沒收之，如全部或一部不能沒收時，以其財產
抵償之，扣案之行動電話壹具（含ＳＩＭ卡壹張）沒收；扣案之
第二級毒品安非他命一點二一公克（經鑑驗結果為毛重一點四六
公克、淨重一點二四公克，驗餘淨重一點二一公克）沒收並銷燬
之；扣案之第二級毒品安非他命外包裝夾鍊袋一只沒收之。
      事      實
一、丙○○前有多次違反麻醉藥品管理條例、毒品危害防制條例
    、槍砲彈藥刀械管制條例等犯行（均不構成累犯），竟基於
    販賣第二級毒品安非他命營利之概括犯意，以其所有號碼為
    0000000000號行動電話為聯繫之工具，與欲向其
    購買毒品安非他命之甲○○（起訴書誤為徐有賓）、乙○○
    聯絡購買安非他命之事宜，並先於民國九十一年七月十四日
    下午四時許，在嘉義市○區○○路五八０號「漁家海產店」
    前，販賣價值新台幣（下同）二千元之安非他命予甲○○，
    又於九十一年七月十日晚上九時三十分許，在嘉義市○○路
    上之眷村國宅工地門口前，販賣價值二千元之安非他命予乙○○，再於同年月十七日晚上十時三十分許在嘉義市○○街
    與西門街口，販賣價值二千元之安非他命予乙○○，嗣於九
    十一年七月二十二日中午十二時三十分許，丙○○因另案遭
    通緝，為警在嘉義市○區○○街六十八巷內查獲，並扣得丙○○所有之第二級毒品安非他命一點五公克（經鑑驗結果為
    毛重一點四六公克、淨重一點二四公克，驗餘淨重一點二一
    公克）、ＮＯＫＩＡ廠牌門號0000000000號行動
    電話一支。後因甲○○、乙○○等人於九十一年七月二十二
    日撥打丙○○前開手機欲購毒品，經承辦警員黃國欽接聽而
    與該二人聯繫，並約定交貨地點後，始分別於同年七月二十
    二日下午二時二十分許，嘉義市○區○○路與青年街口逮捕
    甲○○，同年七月十二日晚上十時許，在嘉義市○○○路與
    仁愛路口逮捕乙○○，而查獲上情。
二、案經嘉義市警察局第二分局報請臺灣嘉義地方法院檢察署檢
    察官偵查起訴。
      理      由
壹、程序部分:
一、本件辯護人主張證人甲○○、乙○○、黃炎秋、呂英健等人
    於警訊中之證言，屬傳聞證據，不具證據能力云云。
二、按被告以外之人於檢察事務官、司法警察官或司法警察調查
    中所為之陳述，與審判中不符時，其先前之陳述具有較可信
    之特別情況，且為證明犯罪事實存否所必要者，得為證據。
    刑事訴訟法第一百五十九條之二定有明文。而所謂「具有較
    可信之特別情況」，乃指陳述係在特別可信為真實之情況下
    所為者而言，例如被告以外之人出於自然之發言，或違反自
    己利益之陳述等特別情形均屬之。蓋被告以外之人在類此特
    別情況下所為之任意性陳述，通常其虛偽之可能性偏低，若
    該項陳述為證明犯罪事實存否所必要，依上開規定，自得構
    成傳聞法則之例外，而承認其證據能力。本件證人甲○○、
    乙○○於警訊中，有關向被告丙○○購買安非他命之次數、
    時間、地點、價格及聯絡方式，均為明確之供述。殆於本院
    審理時，經被告之辯護人聲請傳喚證人甲○○進行交互詰問
    ，對於向被告購買安非他命之次數、時間、地點及價格均與
    警訊中之陳述內容一致，僅關於是否以0000000000行動電話
    撥打被告所有之0000000000行動電話，作為購買安非他命之
    聯絡方式，答以時間很久，忘記了等語，而與警訊中之陳述
    不符。蓋因警詢時之陳述，因距離案發被查獲時甚近，記憶
    清晰，且係未受他人左右而出於自然之陳述，其嗣於審判中
    之證言，或因時隔日久，記憶模糊致未能清楚陳述，或因與
    上訴人同庭應訊，昧於人情而故為有利於上訴人之證詞，是
    甲○○先前警詢中之證述，具有較為可信之特別情況，且為
    證明犯罪事實存否所必要，依刑事訴訟法第一百五十九條之
    二之規定，應具有證據能力。
三、次按被告以外之人於審判中，有滯留國外或所在不明而無法
    傳喚或傳喚不到者，其於檢察事務官、司法警察官或司法警
    察調查中所為之陳述，經證明具有可信之特別情況，且為證
    明犯罪事實存否所必要，得為證據。刑事訴訟法第一百五十
    九條之三第三款定有明文。經查，證人乙○○經本院合法傳
    喚未到庭，嗣經本院簽發拘票囑託嘉義市警察局派警拘提未
    獲有送達證書及拘票附卷可稽，足證其已無法傳喚。然而根
    據其於警訊中之有關向被告丙○○購買安非他命之次數、時
    間、地點、價格及聯絡方式，均有明確之供述，因距離案發
    被查獲時甚近，記憶清晰，且係未受他人左右而出於自然之
    陳述，故乙○○先前於警詢中之證述，具有較為可信之特別
    情況，且為證明犯罪事實存否所必要，依刑事訴訟法第一百
    五十九條之三第三款之規定，應具有證據能力。
四、按被告以外之人於審判外之陳述，經當事人於審判程序同意
    作為證據，法院審酌該言詞陳述或書面陳述作成時之情況，
    認為適當者，亦得為證據。當事人、代理人或辯護人於法院
    調查證據時，知有刑事訴訟法第一百五十九條第一項不得為
    證據之情形，而未於言詞辯論終結前聲明異議，視為有前項
    之同意，刑事訴訟法第一百五十九條之五定有明文。查證人
    甲○○、乙○○於偵查中之陳述，為審判外之陳述而屬傳聞
    證據，被告於偵、審中提出及偵、審中所調取函查之各項具
    傳聞性質之證據資料，公訴人、被告於本院審判程序中對於
    前述證人於偵查中之證述及其他相關具傳聞性質之證據資料
    之證據能力，均沒有意見，且迄於言詞辯論終結前亦未聲明
    異議。本院審酌上開證人於偵查中均經具結而在檢察官面前
    陳述及各項證據資料作成之情況，核無違法取證或其他瑕疪
    ，且為證明本件犯罪事實所必要之重要關係事項，認為以之
    作為證據為適當，上開證人於偵查中所為審判外之陳述及其
    他相關證據資料，自得採為證據。
五、證人呂英健、黃炎秋於警訊中所為之陳述，屬被告以外之人
    於審判外之言詞陳述，依刑事訴訟法第一百五十九條第一項
    之規定，不得作為證據。
貳、實體部分:
一、訊據上訴人即被告丙○○矢口否認有上開犯行，辯稱：查扣
    之安非他命係伊自己施用的，非供販賣之用，甲○○、乙○○等係為脫罪，才會指認向伊購買，伊雖曾以行動電話與甲○○、乙○○等連絡，但並非販賣安非他命，且亦無甲○○
    、乙○○向伊購買安非他命之通聯紀錄可證，足證甲○○、
    乙○○之證詞不實等語。
二、惟查，被告丙○○前揭販賣安非他命予證人甲○○、乙○○
    之犯行，業據證人甲○○於警訊時證稱：「我是以0000
    000000號行動電話撥打0000000000號電話
    與丙○○叫貨」、「我先後向丙○○購買安非他命二次，第
    一次於民國九十一年七月十四日下午四時許，在嘉義市○區
    ○○路五八０號漁家海產店前，購買二千元」、「今天（指
    七月二十二日）在嘉義市○區○○路與青年街口要交貨時，
    遭警逮捕」，偵查中亦稱：「我向丙○○購買安非他命二次
    ，第一次是上個月十四日約下午四點，在友忠路五八０號買
    二千元」（以上詳警卷第十七頁、偵查卷第四十二頁），另
    乙○○於警訊時稱：「我是以0000000000號行動
    電話撥打0000000000號電話和丙○○連絡叫貨」
    、「我先後向丙○○購買安非他命三次，第一次的時間為九
    十一年七月十日晚上九時三十分許，地點在嘉義市○○路上
    國宅眷村工地大門口前，數量為二千元，第二次為七月十七
    日晚上十時三十分許，地點在嘉義市○○街與西門街口，數
    量為二千元第三次是今天（指七月二十二日）晚上十時，約
    定在嘉義市○○○路與仁愛路口購買二千元，但未拿到貨就
    被逮捕」，偵查中亦稱：「九十一年七月十日晚上在仁愛路
    國宅眷村工地大門口買二千元，第二次隔了一個星期左右，
    在晚上九時以後延平街買二千元，第三次七月二十二日約定
    在仁愛路與興業西路口的便利商店買二千元」（以上詳警卷
    第二十七頁、偵查卷第四十二頁），甲○○及乙○○在警訊
    及偵查中所供均一致且明確，而0000000000號行
    動電話為被告所有，亦據其供認屬實（詳偵查卷第十七頁、
    第十八頁、原審卷第三十八頁、本院更一審九十三年三月十
    八日筆錄），再據查獲並逮捕被告之警員黃國欽於偵查及原
    審均證稱：伊逮捕通緝中之被告後，其000000000
    0號行動電話一直在響，伊遂加以接聽，乙○○、甲○○均
    有撥過來，表示之前向被告拿過東西（即毒品），現在還要
    ，請其轉達被告，伊遂與乙○○、甲○○約時間、地點交易
    ，然後便在約定之地點查獲證人乙○○、甲○○等語（詳偵
    查卷第二十七頁、原審卷第九十六頁），即被告於原審亦坦
    承是接到乙○○之電話後，才到現場（詳原審卷第三十八頁
    ），再扣案之毒品經內政部警政署刑事警察局鑑定結果，確
    屬第二級毒品甲基安非他命無誤，有該局九十二年六月十日
    刑鑑字第０九二００九八００八號鑑驗通知書附卷可查（附
    於原審卷第六十八頁），復有行動電話一具扣案可資佐證。
    足徵證人乙○○、甲○○所為被告於上揭時、地販賣安非他
    命予其等二人之證言，應屬實在。
三、辯護人雖為被告主張證人甲○○、乙○○二人證述，其等二
    人向被告購買安非他命之前，均會以行動電話與被告連絡約
    定交貨地點，但依據卷附之通聯記錄顯示，證人甲○○所供
    向被告購買安非他命之時間即九十一年七月十四日下午四時
    許；證人乙○○所供向被告購買安非他命之時間即九十一年
    七月十日二十一時三十分許、同年月十七日二十二時三十分
    許，均無與被告所有之0000000000號行動電話有
    通話紀錄，足見證人甲○○、乙○○所為之證述，並不可採
    云云。
四、然查，本院更一審審理中曾向中華電信股份有限公司函查結
    果，電話通聯紀錄保存期限為六個月，因已逾保存期限，故
    無法提供，有中華電信股份有限公司九十三年三月三十日信
    行五字第九三Ｃ八二００四四一號函附卷可按，而卷附之電
    話通聯紀錄係由被告之0000000000打給乙○○之
    0000000000號行動電話及甲○○於九十一年七月
　　十四二十一時四十八分許以其0000000000號行動
    電話打給被告所有0000000000之行動電話，均非
    乙○○、甲○○與被告連絡購買毒品之記載，原審以此資為
    認定買賣毒品之時間依據，自有未洽。而辯護人以此為理由
    辯稱因於甲○○、乙○○所供述之時間，並無與被告有通聯
    記錄，故該二名證人之證詞不實在云云，容有誤會，並不足
    採。
五、查安非他命物稀價昂，為政府嚴予取締之物，苟被告買賣間
　　無利可圖，則被告縱屬至愚，亦無甘冒被移送法辦之危險，
    平白從事販賣之理，是其所販入之價格必較其所出售之價格
    低廉，而從中賺取買賣之差價牟利，其有營利意圖甚明。復
    按目前社會上販賣毒品安非他命犯罪之型態不一，有所謂「
    大盤」、「中盤」或「小盤」販賣者，亦有吸食者彼此之間
    偶而互供有無之零星交易者，在零星交易犯罪行為，在性質
    上本無須使用任何販賣工具，亦無須記載帳冊，且其交易時
    間短暫交易方法簡單隱密（在不易為人注意之場所一手交錢
    ，一手交貨），交易對象單純（買方僅一人），交易時未必
    有他人在場知悉其事，亦無所謂犯罪之被害人，在被告堅不
    承認其犯行之情況下，若非警方事先獲知情報而埋伏於交易
    現場當場查獲，往往僅能在事後依據購買者之供出來源作為
    認定事實之主要依據，法院縱再作深入之調查，基於該種犯
    罪之性質所侷限，亦無從查得其他直接明顯之關連性物證以
    為補強佐證，其有效之調查途徑在客觀上顯然已告窮盡，此
    時，法院固不應僅憑購買者片面之指證，不查明是否與事實
    相符即遽而認定被告之販賣毒品安非他命犯行，然法院亦不
    應執著於未能查得其他「直接物證」，而對購買者所為對被
    告不利之明確指證，全然不採，而遽為被告無罪之諭知。查
    本件被告販賣毒品安非他命予證人乙○○、甲○○之犯罪型
    態即屬此類吸毒者間偶發性零星交易之標準型態，是揆諸前
    開說明，本件被告販賣安非他命之犯行，員警雖未能查獲任
    何如磅秤、夾鏈袋或大量之安非他命等其他直接物證扣案，
    以資參證，惟由證人甲○○、乙○○對於被告販賣安非他命
    之犯行，證述不移，而全案又係證人甲○○、乙○○撥打電
    話欲向被告購買毒品而為警員黃國欽接聽後循線查獲等情，
    參互觀之，足認被告所辯，並無販賣第二級毒品安非他命云
    云，要屬卸責之飾詞，不足採信。又本件被告全然否認有將
    安非他命出售予證人甲○○、乙○○之情事，自無法查得被
    告購買安非他命後，轉賣出售圖利之金額，故由證人甲○○
    、乙○○於警訊時、偵查中之證詞，認定被告將安非他命賣
    予證人甲○○所得款項為二千元；賣予證人乙○○所得之款
    項亦為四千元。
六、毒品危害防制條例於九十二年七月九日修正公布，並自公布
    後六個月施行，即自九十三年一月九日生效，被告犯罪後法
    律變更，新舊法刑度相同，應適用裁判時之新法論處。又被
    告行為後，刑法於九十四年一月七日修正，同年二月二日公
    布，九十五年七月一日修正施行之新刑法，已刪除第五十六
    條連續犯之規定，原屬連續犯之數個犯罪行為，依新法應論
    以數罪，併合處罰之，而依修正前之刑法第五十六條規定，
    則論以裁判上一罪，顯然罪刑之處罰內容發生變動，此部份
    之修正，自屬法律變更，應有新舊法之比較適用，經比較新
    舊法結果，以舊法較有利於行為人，依刑法第二條第一項前
    段規定，應依修正前刑法第五十六條連續犯規定，論以一罪
    ，併加重其刑（最高法院九十五年五月二十三日第八次刑事
    庭會議決議參照）。安非他命係毒品危害防制條例第二條第
    一項第二款所定之第二級毒品，查被告丙○○所為，於九十
    一年七月十四日下午四時許，販賣予甲○○，於九十一年七
    月十日晚上九時三十分許及同年月十七日晚上十時三十分許
    販賣予乙○○，核其所為係犯毒品危害防制條例第四條第二
    項、第五項之販賣二級毒品罪。其販賣第二級毒品前、後持
    有第二級毒品之低度行為，應分別為販賣第二級毒品之高度
    行為所吸收，不另論罪。又被告先後三次販賣安非他命之犯
    行，時間緊接，方法相同，所犯均係構成要件相同之罪名，
    顯係基於概括犯意為之，應依修正前刑法第五十六條連續犯
    規定論以一罪，除法定刑無期徒刑依法不得加重外，其餘法
    定刑並加重其刑，至於因販賣毒品所得新台幣陸仟元沒收之
    ，應依毒品危害防制條例第十九條第一項沒收，如全部或一
    部不能沒收時，以其財產抵償之，扣案之行動電話壹具（含
    ＳＩＭ卡壹張）係被告所有，且為供犯罪所用之物，依刑法
    第三十八條第一項第二款宣告沒收，另扣案之第二級毒品安
    非他命一包淨重一點二一公克（經鑑驗結果為毛重一點四六
    公克、淨重一點二四公克，驗餘淨重一點二一公克），依毒
    品危害防制條例第十八條第一項沒收並銷燬之；又扣案之第
    二級毒品安非他命外包裝夾鍊袋一只，係用於包裹毒品，防
    其裸露、潮濕，便於攜帶販賣，亦係供販賣毒品所用之物，
    爰依毒品危害防制條例第十九條第一項沒收之。
七、原審認被告犯行事證明確，予以論罪科刑，固非無見。惟查
    ：（一）毒品危害防制條例已於九十二年七月九日修正公布
    ，並自公布後六個月施行，即自九十三年一月九日生效，被
    告犯罪後法律變更，新舊法刑度相同，應適用裁判時之新法
    。另刑法已於九十四年一月七日修正，同年二月二日公布，
    九十五年七月一日修正施行之新刑法，已刪除第五十六條連
    續犯之規定，原審不及比較新舊法而適用，尚有未合。（二
    ）被告販賣第二級毒品安非他命計三次（乙○○二次、甲○○一次）每次所得二千元，販賣所得計六千元，原審誤認為
    二次，所得四千元，且對被告販賣毒品之時間認定亦有錯誤
    ，顯有未洽。被告此部分上訴意旨，否認犯罪，指摘原判決
    此部分不當，固無可取，但原判決此部分既有前述可議之處
    ，此部分即屬無可維持，應由本院撤銷改判，被告犯數罪，
    巳定應執行之刑，此部分既經上訴而撤銷，原定之執行刑亦
    失所附麗，應並予撤銷。爰審酌被告無視於毒品對於健康之
    戕害及國家杜絕毒品犯罪之禁令，復販賣毒品予他人施用，
    惡性非輕，其犯罪之動機、目的，且其有多次毒品前科，目
    前尚在假釋期間，素行不佳，有臺灣高等法院被告全國前案
    查註記錄表一份可查及事後否認犯罪、態度不佳等一切情狀
    ，量處有期徒刑七年六月。又扣案而為被告所有之行動電話
    一具（門號0000000000號，含ＳＩＭ卡一張）係
    被告所有並用以與證人甲○○、乙○○聯絡販賣毒品所用之
    物，已如前述，爰依刑法第三十八條第一項第二款宣告沒收
    ，因販賣第二級毒品安非他命予證人甲○○、乙○○，共獲
    得六千元之財物，應依毒品危害防制條例第十九條第一項之
    規定沒收，如全部或一部不能沒收時，以其財產抵償之，扣
    案之第二級毒品安非他命一包淨重一點二一公克（經鑑驗結
    果為毛重一點四六公克、淨重一點二四公克，驗餘淨重一點
    二一公克），依毒品危害防制條例第十八條沒收並銷燬之。
    另扣案之第二級毒品安非他命外包裝夾鍊袋一只，係用於包
    裹毒品，防其裸露、潮濕，便於攜帶販賣，亦係供販賣毒品
    所用之物，爰依毒品危害防制條例第十九條第一項沒收之。
八、公訴意旨另以：（一）被告丙○○於九十一年七月二十二日
    上午十時許，以電話與甲○○聯繫，約定要在嘉義市○○街
    與上海路路口販賣價值三千元之安非他命予甲○○；（按乙○○亦於九十一年七月二十二日撥打上訴人前開手機欲購毒
    品，經承辦警員黃國欽接聽而與其聯繫，並約交貨地點後，
    於同日晚上十時許，在嘉義市○○○路與仁愛路口逮捕乙○○之事實，未據檢察官起訴）。（二）九十一年七月十四日
    下午五時三十分許，在嘉義市○區○○路與吳鳳南路口，販
    賣一次價值一千元之安非他命予呂英健。因認被告有連續販
    賣第二級毒品安非他命罪嫌云云。惟按犯罪事實應依證據認
    定之，無證據不得推定其犯罪事實。不能證明被告犯罪者，
    應諭知無罪之判決，刑事訴訟法第一百五十四條、第三百零
    一條第一項分別定有明文。又按認定不利於被告之事實，須
    依積極證據，苟積極證據不足為不利於被告事實之認定時，
    即應為有利於被告之認定，更不必有何有利之證據；認定犯
    罪事實所憑之證據，雖不以直接證據為限，間接證據亦包括
    在內，然而無論直接或間接證據，其為訴訟上之證明，須於
    通常一般之人均不致有所懷疑，而得確信為真實之程度者，
    始得據為有罪之認定，倘其證明尚未達於此一程度，而有合
    理性懷疑存在時，即不得遽為被告犯罪之認定（最高法院三
    十年上字第八一六號、七十六年台上字第四九八六號判例意
    旨參照）。本件公訴人認被告涉有上開所示之犯行，無非係
    以證人甲○○、呂英健之證言為依據。經訊據被告堅決否認
    有何上開犯行，經查：（一）證人甲○○雖於警訊及偵查中
    固均證稱：其在九十一年七月二十二日上午十時許，曾撥打
    被告0000000000號行動電話，表示要購買三千元
    的貨（安非他命），第二次在同日下午二時十分許打電話給
    被告，要求被告在同日下午二時二十分許交貨，未交貨前即
    為警查獲等語（詳警卷第一八頁背面），核與證人即逮捕被
    告之警員黃國欽於偵查及原審均證稱：伊逮捕通緝中之被告
    後，其0000000000號行動電話一直在響，伊遂加
    以接聽，乙○○、甲○○均有撥過來，表示之前向被告拿過
    東西（即毒品），現在還要，請其轉達被告，伊遂與乙○○
    、甲○○約時間、地點交易，然後便在約定之地點查獲證人
    乙○○、甲○○等語（詳偵查卷第二十七頁、原審卷第九十
    六頁）相符。然則甲○○雖撥打上訴人手機欲購買毒品，惟
    上訴人並未接聽，係由警員接聽，並佯予約定交貨地點而前
    往逮捕其人。顯然上訴人尚未與甲○○有何接洽約定買賣毒
    品事宜，應未著手於販賣毒品之實行，而不符未遂犯之成立
    要件，更遑論成立販賣毒品既遂罪。（二）證人呂英健雖於
    警訊時證述被告於九十一年七月十四日下午五時三十分許、
    在嘉義市○區○○路與吳鳳南路口，賣其一千元之安非他命
    等語，然於偵查中則改稱：當時係為還被告錢，才撥電話給
    被告云云，而依證人呂英健警訊時之證詞，其係以0000
    000000號行動電話與被告0000000000號行
    動電話聯絡叫貨等語，惟依據卷附被告上開行動電話之通聯
    記錄所示（詳偵查卷第八五頁），九十一年七月十四日被告
    與證人呂英健上開行動電話彼此間並無通聯，則證人呂英健
    警訊時之指證，即有瑕疵，而不可採信。（三）綜上所述，
    公訴人所指被告前開販賣毒品予甲○○之犯行，因尚未達著
    手之之階段，故不成立犯罪。就販賣毒品予呂英健部分，公
    訴人所憑之證言，有所瑕疵，故其為訴訟上之證明尚未達一
    般人可確信其為真實之程度，揆諸前開說明，應屬不能證明
    被告犯罪，惟該些犯行與被告前開經論罪科刑之販賣安非他
    命犯行有連續犯之裁判上一罪關係，故不另為無罪判決之諭
    知。
九、據上論斷，應依刑事訴訟法第三百六十九條第一項前段、第
    三百六十四條、第二百九十九條第一項前段、毒品危害防制
    條例第四條第二項、第十八條、第十九條第一項，刑法第十
    一條前段、第二條第一項前段、第三十八條第一項第二款、
    修正前刑法第五十六條，判決如主文。
本案經檢察官劉得鉦到庭執行職務。
中　　華　　民　　國　　96　　年　　5　　月　　29　　日
                  刑事第六庭  審判長法　官  蔡崇義
                                    法　官  董武全
                                    法　官  曾文欣
以上正本證明與原本無異。
如不服本判決，應於收受本判決後十日內向本院提出上訴書狀。
其未敘述上訴理由者並得於提起上訴後十日內向本院補提理由書
狀（均須按他造當事人之人數附繕本）「切勿逕送上級法院」。
　　　　　　　　　　　　　　　　　　書記官  李育儒
中　　華　　民　　國　　96　　年　　5 　　月　　30　　日
附錄：本判決論罪科刑法條
毒品危害防制條例第四條第二項
製造、運輸、販賣第二級毒品者，處無期徒刑或7年以上有期徒
刑，得併科新臺幣7百萬元以下罰金。
